【裁判字號】    98,消債清,78
【裁判日期】    980630
【裁判案由】    清算事件
【裁判全文】
臺灣臺中地方法院民事裁定            98年度消債清字第78號
聲  請  人  丙○○
代  理  人  李國源律師
債  權  人  荷商荷蘭銀行股份有限公司台北分公司
                      統一編號.
代  理  人  丁○○
債  權  人  香港商香港上海豐銀行股份有限公司
                      統一編號.
法定代理人  子○○
債  權  人  遠東國際商業銀行股份有限公司
                        1樓及.
                      統一編號.
法定代理人  辛○○
                        1樓及.
債  權  人  玉山商業銀行股份有限公司
                      統一編號.
代  理  人  甲○○
債  權  人  台新國際商業銀行股份有限公司
                      統一編號.
法定代理人  壬○○
債  權  人  日盛國際商業銀行股份有限公司
                      統一編號.
代  理  人  乙○○
債  權  人  安泰商業銀行股份有限公司
                      統一編號.
法定代理人  己○○
債  權  人  中國信託商業銀行股份有限公司
                      統一編號.
法定代理人  癸○○
債  權  人  慶豐商業銀行股份有限公司
                      統一編號.
法定代理人  庚○○
債  權  人  友邦國際信用卡股份有限公司
                      統一編號.
法定代理人  戊○○
上列當事人因消費者債務清理事件聲請清算，本院裁定如下：
    主  文
債務人丙○○自中華民國九十八年七月二日起開始清算程序
，並同時終止清算程序。
    理  由
一、按法院開始清算程序之裁定，應載明其年、月、日、時，並
    即時發生效力；債務人之財產不敷清償清算程序之費用時，
    法院應裁定開始清算程序，並同時終止清算程序，消費者債
    務清理條例第八十三條第一項、第八十五條第一項分別定有
    明文。
二、本件債務人主張：其於九十五年間參與債務協商，每月繳納
    二萬六千餘元，但因經濟景氣不佳，原所從事之挖土機工程
    機會減少，同時子女生活教育費用增加，終致無力清償而毀
    諾，爰依法聲請清算等語。經查債務人主張之事實，業據提
    出九十五年還款計畫書、財產清單、財稅所得資料、配偶所
    得資料、配偶存摺影本、租賃契約書等為證。依上述資料所
    示，債務人於九十四年至九十六年所得甚低，則其不能履行
    債務協商金額，應屬不可歸責於己之事由所致。此外本件又
    查無債務人有消費者債務清理條例第六條第三項、第八條或
    第八十二條第二項所定駁回清算聲請之事由存在，則債務人
    聲請清算，應屬有據，爰裁定如主文。因其現有二部機車車
    齡已高，財產價值甚低，爰依法宣告同時終止其清算程序。
三、次查，經本院依職權向各金融機關債權人函查債務人消費明
    細紀錄顯示，債務人消費內容多為高額預借現金，債務人亦
    自承確有不當消費，此外並有銀樓消費支出等。此有卷附消
    費明細附卷可稽，上述消費性質均非生活必要之支出，而係
    浪費、投機之性質。
四、又債務人之消費內容既如前述，核與消費者債務清理條例第
    一百三十四條第四款所稱：「浪費、賭博或其他投機行為，
    致財產顯然減少或負擔過重之債務」等不免責事由相當。是
    以本件縱令進入清算程序，恐將因其清算不足受償部分無法
    獲得免責裁定而徒增程序勞費，毫無實益。然債務人仍請求
    聲請清算，爰依法裁定如主文。
中    華    民    國    98    年    6     月    30    日
                            民事庭法官  張升星
上為正本係照原本作成
如不服本裁定，應於裁定送達後10日內，以書狀向本院提出抗告
，並繳納抗告費新臺幣1千元。
中    華    民    國    98    年    6     月    30    日
                            書  記  官  賴日添


司法院資訊處製作；財團法人民間司法改革基金會備份。
